# 请教陈版，集团内部合并问题

提问人：hejie203055 时间：2023-01-07 10:07:40
某集团母公司拟将某块业务下沉，母公司将期与该业务相关的资产、负责划转至新公司A，按层级合并时，由于A没有期初数，在A层面该如何合并？望能解惑

回答人：chenyiwei
可以在划转日之前保留原有的合并架构（划转日只签订财务数据仍直接在母公司合并）；也可以为了编制合并报表这一特殊目的而模拟 编制新公司A的合并报表，其中调整前期比较数据将该业务的历史财务数据模拟纳入该合并报表中（尽管其没有子公司，并不真正需要编制合并报表）。